th: สุขภาพและความงาม > การดูแลสุขภาพ > ปฐมพยาบาล > ชุดปฐมพยาบาล: กระเป๋าปฐมพยาบาลและกล่องเปล่า; ชุดเติมและเปลี่ยนอุปกรณ์ปฐมพยาบาล; ชุดปฐมพยาบาลฉุกเฉิน
en: Health & Beauty > Health Care > First Aid > First Aid Kits: First Aid Bags & Empty Cases; First Aid Kit Refills & Restock Packs; Trauma First Aid Kits
pt-BR: Saúde e beleza > Cuidados com a saúde > Primeiros socorros > Kits de primeiros socorros: Bolsas e estojos vazios de primeiros socorros; Recargas e pacotes de reposição para kit de primeiros socorros; Kits de primeiros socorros para trauma
lt-LT: Sveikata ir grožis > Sveikatos priežiūra > Pirmoji pagalba > Pirmosios pagalbos vaistinėlės: Pirmosios pagalbos krepšiai ir tušti dėklai; Pirmosios pagalbos rinkinių papildymai; Traumos pirmosios pagalbos rinkiniai
el: Υγεία & ομορφιά > Φροντίδα υγείας > Πρώτες βοήθειες > Κουτιά πρώτων βοηθειών: Τσάντες και θήκες πρώτων βοηθειών; Ανταλλακτικά πρώτων βοηθειών; Φαρμακεία τραυμάτων
hu: Egészség és szépség > Egészségügyi ellátás > Elsősegély > Elsősegélynyújtó készletek: Elsősegélytáskák és üres tokok; Elsősegélykészlet-utántöltők; Trauma elsősegélykészletek
ru: Красота и здоровье > Медицинские товары > Первая помощь > Наборы для оказания первой помощи: Сумки и пустые футляры для первой помощи; Наполнители и пополняющие наборы для аптечек; Травматологические аптечки
sv: Skönhet och hälsa > Hälsovård > Första hjälpen > Förstahjälpenutrustning: Första hjälpen-väskor och tomma fodral; Första hjälpen-påfyllningar och återfyllningspaket; Trauma första hjälpen-kit
vi: Sức khỏe và sắc đẹp > Chăm sóc sức khỏe > Sơ cứu > Bộ dụng cụ sơ cứu: Túi và hộp sơ cứu trống; Bộ tiếp liệu sơ cứu; Bộ sơ cứu chấn thương
fi: Terveys ja kauneus > Terveydenhoito > Ensiapu > Ensiapupakkaukset: Ensiapulaukku ja tyhjä kotelo; Ensiapupakkauksen täydennyspakkaus; Traumaensiapupakkaus
ko: 건강/미용 > 건강 관리 > 구급약품 > 구급약품 키트: 응급 처치 가방 및 빈 케이스; 응급 처치 키트 리필 및 재입고 팩; 외상 응급 처치 키트
de: Gesundheit & Schönheit > Gesundheitspflege > Erste Hilfe > Erste-Hilfe-Koffer: Erste-Hilfe-Taschen & leere Koffer; Erste-Hilfe-Kasten-Nachfüllungen & Nachfüllpackungen; Trauma-Erste-Hilfe-Kästen
ja: 美容・健康 > ヘルスケア > 応急手当用品 > 救急セット: 救急バッグ・空ケース; 救急箱補充・詰め替えパック; 外傷用救急キット
nb: Skjønnhet og helse > Helsestell > Førstehjelp > Førstehjelpssett: Førstehjelpsvesker og tomme etuier; Førstehjelpssett – påfyll- og etterfyllingspakker; Trauma førstehjelpssett
zh-CN: 保健/美容/卫生/护理 > 医疗保健 > 急救 > 急救包: 急救包和空箱; 急救包补充装; 创伤急救包
sk-SK: Zdravie a krása > Starostlivosť o zdravie > Prvá pomoc > Súpravy prvej pomoci: Tašky a prázdne puzdrá prvej pomoci; Náhradné náplne a doplnkové balíčky prvej pomoci; Traumatologické súpravy prvej pomoci
bg-BG: Здраве и красота > Грижа за здравето > Първа помощ > Комплекти за първа помощ: Чанти и празни калъфи за комплект за първа помощ; Резервни пакети и пълнители за комплект за първа помощ; Комплекти за първа помощ при травми
it: Salute e bellezza > Salute > Primo soccorso > Kit di primo soccorso: Borse e custodie vuote di pronto soccorso; Ricariche di kit di pronto soccorso e pacchi di riempimento; Kit di pronto soccorso per traumi
cs: Zdraví a krása > Zdravotní péče > První pomoc > Příruční lékárničky: Tašky a prázdná pouzdra na první pomoc; Náhradní výplně a doplňovací sady pro lékárničky; Traumatologické lékárničky
pl: Zdrowie i uroda > Opieka zdrowotna > Pierwsza pomoc > Zestawy pierwszej pomocy: Torby i puste pojemniki na apteczki; Uzupełnienia do apteczek i zestawy uzupełniające; Apteczki urazowe
pt-PT: Saúde e beleza > Cuidados de saúde > Primeiros-socorros > Kits de primeiros-socorros: Sacos e estojos vazios de primeiros socorros; Recargas e pacotes de reposição para kits de primeiros socorros; Kit de primeiros socorros para trauma
da: Sundhed og skønhed > Sundhedspleje > Førstehjælp > Førstehjælpssæt: Førstehjælpstasker og tomme etuier; Førstehjælpssæt– påfyldninger og genopfyldningspakker; Traume-førstehjælpssæt
tr: Sağlık ve Güzellik > Sağlık Bakım > İlk Yardım > İlk Yardım Setleri: İlk Yardım Çantaları ve Boş Kutular; İlk Yardım Kiti Yenileme ve Stoklama Paketleri; Travma İlk Yardım Kitleri
sl-SI: Zdravje in lepota > Zdravje > Prva pomoč > Kompleti prve pomoči: Torbe in prazni etuiji za prvo pomoč; Polnila in dopolnilni paketi za komplete prve pomoči; Kompleti prve pomoči za travme
hr-HR: Zdravlje i ljepota > Briga za zdravlje > Prva pomoć > Kompleti prve pomoći: Torbe i prazne kutije za prvu pomoć; Dopune i paketi za obnovu setova prve pomoći; Kompleti prve pomoći za traume
es: Salud y belleza > Cuidado de la salud > Primeros auxilios > Botiquín de primeros auxilios: Bolsas y estuches vacíos de primeros auxilios; Recargas y paquetes de reposición para botiquines de primeros auxilios; Botiquines de primeros auxilios para trauma
nl: Gezondheid en persoonlijke verzorging > Gezondheidszorg > EHBO > EHBO-dozen: Eerste hulp tassen en lege hoezen; Eerste hulp kit hervullingen en aanvulpakketten; Trauma eerste hulp kit
zh-TW: 保健與美容 > 健康照護 > 急救工具 > 急救工具組: 急救袋及空收納盒; 急救箱補充及補貨包; 創傷急救箱
ro-RO: Sănătate și frumusețe > Îngrijirea sănătății > Prim ajutor > Truse de prim ajutor: Genți și cutii goale pentru prim ajutor; Reîncărcări și pachete de completare pentru trusele de prim ajutor; Truse de prim ajutor pentru traumă
fr: Santé et beauté > Santé > Premiers secours > Trousses de premiers secours: Sacs et trousses de premiers secours vides; Recharges et kits de réapprovisionnement pour trousses de premiers secours; Trousses de premiers secours pour traumatismes